【裁判字號】    90,交訴,3
【裁判日期】    901231
【裁判案由】    過失傷害等
【裁判全文】
福建金門地方法院刑事判決                              九十年度交訴字第三號
    公  訴  人  福建金門地方法院檢察署檢察官
    被      告  甲○○
右列被告因過失傷害等案件，經檢察官提起公訴（九十年度偵字第三六二號），本院
判決如左：
    主  文
甲○○服用酒類，不能安全駕駛動力交通工具而駕駛，處罰金伍仟元；又駕駛動力交
通工具肇事，致人傷而逃逸，處有期徒刑陸月，如易科罰金以參佰元折算壹日。
被訴過失傷害部分不受理。
    事  實
一、甲○○於民國九十年八月十五日夜間十七時許，在金門縣金寧鄉溫沙堡附近一家
    KTV飲用酒類後，明知自己已有醉意不能安全駕駛動力交通工具，本應注意不得
    駕駛汽車，以免影響公眾安全，竟仍貿然駕駛車號6F—○九四八號自用小客車，
    由上開地點飲酒欲返回金湖鎮塔后一二六之十一號雅曼妮美容指壓店上班，於同
    日晚間二十時十五分許，沿金湖鎮○○里○○路段，由南向北方向行駛，行至同
    路八十四號前，本應注意該路段為劃有禁止超車線之路段不得迴車，當時雖係夜
    間，惟有照明、柏油路面乾燥無障礙物或其他缺陷、視距良好，依其情形並無不
    能注意之情事，詎其竟疏未注意，在飲酒後已不能安全駕駛車輛狀態下，仍貿然
    迴車，當時，適有同向劉台峰所騎乘之車號WZF─七七九號重型機車，自後駛來
    ，兩車閃避不及而發生碰撞，致乙○○人車倒地，並受有右側胸及右前臂挫傷、
    右手中指撕裂傷等傷害（過失傷害部分業據撤回告訴）。甲○○於肇事致人受傷
    後，雖曾下車探視，惟因劉台峰要求報警處理，甲○○因一時緊張心慌未採取救
    護或其他必要措施並向警察機關報告，竟另行起意，逕自隨即匆忙逃離肇事現場
    ，嗣因警方循線通知甲○○前往金門縣警察局金城警察所制作談話紀錄，始獲知
    上情。
二、案經劉台峰訴由金門縣警察局移送福建金門地方法院檢察署檢察官偵查起訴。
           理  由
壹、有罪部分：
一、訊據被告甲○○對於上開時地，服用酒類已不能安全駕駛而駕駛及肇事後逃逸之
    於本院審理時坦承不諱，核與被害人劉台峰於偵審中指述情節相符及目擊證人陳
    靜宜於警訊中證述：「車禍發生後，甲○○先下車詢問機車駕駛有無怎麼，機車
    駕駛就說要叫警察處理，... 然後我先上車，甲○○再上車，然後甲○○就將車
    子駛離現場等語，互核均無訛。此外，復有道路交通事故調查報告表、刑法第一
    百八十五條之三案件測試觀察紀錄表、國軍金門醫院診斷證明書附卷可稽，而被
    告肇事後至為警查獲實施酒精測試，其呼氣所含酒精濃度高達每公升○‧六六毫
    克，則有酒精濃度測試值表一紙在卷可憑，另徵諸卷附刑法第一百八十五條之三
    案件測試觀察紀錄表所載觀察結果，被告確有注意力無法集中之跡象，顯然無法
    駕駛，足見其於飲酒後已達不能安全駕駛動力交通工具之狀態。
二、按汽車駕駛人飲酒後其吐氣所含酒精成分超過每公升○‧二五毫克以上者不得駕
    車；在劃有禁止超車線之路段不得迴車，道路交通安全規則第一百十四條第二款
    、第一百零六條第二款定有明文，此為一般駕駛人應注意並能注意之情事，而車
    禍發生當時雖係夜間陰天，惟有照明、柏油路面乾燥無障礙物或其他缺陷、視距
    良好，有道路交通事故調查表附卷可按，且依當時情形亦無不能注意之情事，詎
    甲○○竟疏未注意及此，猶貿然在飲酒後已不能安全駕駛車輛狀態下駕車，致肇
    本件車禍，被告顯有過失，灼然甚明。又告訴人劉台峰因此受有如事實欄內等傷
    害，亦有國軍金門醫院診斷證明書附卷可證。又被告自承於肇事致被害人受傷後
    ，逕行駕車逃逸，業據證人陳靜宜於警訊中證述明確。本件事證已臻明確，被告
    犯行洵堪認定，應依法論科。
三、本件被告甲○○酒後駕車並過失撞傷他人成傷後逃逸，核其所為係犯刑法第一百
    八十五條之三服用酒類不能安全駕駛車輛罪及第一百八十五條之四駕車肇事致人
    死傷後逃逸罪。其所犯前開二罪間，犯意各別，罪名不同，應分論併罰。爰審酌
    被告雖無前科紀錄、品行、犯罪手段、所生損害、犯後態度及事後已與被害人劉
    台峰達成和解等一切情狀，量處如主文所示之刑，並諭知易科罰金之折算標準。
貳、公訴不受理部分：
一、按告訴乃論之罪，告訴人於第一審辯論終結前得撤回其告訴，又告訴經撤回者，
    應諭知不受理之判決，刑事訴訟法第二百三十八條第一項第三百零三條第三款
    分別定有明文。
二、查本件告訴人劉台峰告訴被告甲○○於上開時地駕車肇事致其受傷，涉嫌過失傷
    害部分，起訴書認係犯刑法第二百八十四條第一項之罪，依同法第二百八十七條
    之規定，須告訴乃論。茲據告訴人具狀撤回傷害部分之告訴，依照上開說明，本
    件被訴傷害部分爰不經言詞辯論，逕為諭知不受理之判決。
據上論斷，核依刑事訴訟法第二百九十九條第一項前段，第三百零三條第三款，第三
百零七條，刑法第一百八十五條之三、第一百八十五條之四、第四十一條第一項前段
，罰金罰鍰提高標準條例第二條，判決如主文。
本案經張世和檢察官到庭執行職務。
中    華    民    國      九十        年    十二      月    三十一    日
                                  福建金門地方法院刑事庭
                                          法  官  顏淑惠
右正本證明與原本無異。
如不服本判決，應於判決送達後十日內，向本院提出上訴狀。
                                          書記官  李成在
中    華    民    國      九十        年    十二      月    三十一    日
附錄本案論罪科刑法條全文：
刑法第一百八十五條之三
服用毒品、麻醉藥品、酒類或其他相類之物，不能安全駕駛動力交通工具而駕駛者，
處一年以下有期徒刑，拘役或三萬元以下罰金。
刑法第一百八十五條之四
駕駛動力交通工具肇事，致人死傷而逃逸者，處六月以上五年以下有期徒刑。


司法院資訊處製作；財團法人民間司法改革基金會備份。
